最高法院刑事裁定　　　　　　　　　　111年度台抗字第349號
抗　告　人　陳懷親
 
 
 
上列抗告人因違反毒品危害防制條例等罪案件，不服臺灣高等法
院中華民國111年1月21日定應執行刑之裁定（111年度聲字第248
號），提起抗告，本院裁定如下：
    主  文
抗告駁回。
    理  由
一、按裁判確定前犯數罪者，併合處罰之。又數罪併罰，有二裁
    判以上者，依刑法第51條之規定，定其應執行之刑。且數罪
    併罰，宣告多數有期徒刑者，於各刑中之最長期以上，各刑
    合併之刑期以下，定其刑期，但不得逾30年，同法第50條第
    1項前段、第51條第5款、第53條規定甚明。又執行刑之量定
    ，係事實審法院裁量之職權，倘其所酌定之執行刑，並未違
    背刑法第51條各款或刑事訴訟法第370 條第2項、第3項所定
    之方法或範圍（即法律之外部性界限），亦無明顯違背公平
    、比例原則或整體法律秩序之理念者（即法律之內部性界限
    ），即不得任意指為違法或不當。
二、本件原裁定以抗告人陳懷親因違反毒品危害防制條例案件等
    罪，經法院判處如其附表（下稱附表）各編號所示之刑確定
    （其中附表編號1至2所示之罪，業經臺灣新竹地方法院以10
    9年度聲字第1553號裁定定應執行有期徒刑5月確定），合於
    定應執行刑之規定。又附表編號1、2、4 所示之罪所處之有
    期徒刑為得易科罰金，附表編號3 所示之罪所處之有期徒刑
    為不得易科罰金。經抗告人請求由檢察官聲請定其應執行刑
    ，核屬正當，爰審酌抗告人所犯各罪之類型、態樣、侵害法
    益、情節及行為次數，兼衡刑罰經濟與公平、比例原則，對
    於抗告人所犯數罪為整體非難評價，並詢問抗告人對本件定
    應執行刑之意見，予以綜合判斷，而定應執行有期徒刑4 年
    2 月，既在定應執行刑各罪中之最長期以上，各罪合併之刑
    期以下，及未滿上述定應執行刑加計附表編號3、4所示之有
    期徒刑，並未逾越法律之界限，亦無濫用裁量權情形，經核
    尚無違誤。
三、抗告意旨主張原審未一併就抗告人另案恐嚇取財等罪「業經
    定執行刑」前案（臺灣高等法院臺中分院110年度聲字第107
    5 號裁定），與本件合併定應執行刑等語，指摘原裁定違法
    、不當。
四、惟查：刑事訴訟法第477條第1項規定，依法定應執行刑之案
    件，係由該案犯罪事實最後判決之法院所對應之檢察署檢察
    官向該法院聲請裁定。受聲請法院之審查及裁定範圍，自應
    以檢察官所聲請者為限，檢察官未聲請定其應執行刑之案件
    ，基於不告不理原則，法院自無從擴張檢察官聲請範圍，一
    併為裁定。本件檢察官向原審法院聲請定刑之附表所示4 罪
    ，既不包括抗告人所述他罪，尚無從依職權合併定其應執行
    刑。抗告意旨並未具體指摘原裁定究有何違法或不當，係對
    法院定應執行刑裁量職權之適法行使，任憑己見而為指摘，
    為無理由，應予駁回。
據上論結，應依刑事訴訟法第412條，裁定如主文。
中    華    民    國   111    年    3     月    16    日
                  刑事第八庭審判長法  官  李  英  勇  
                                  法  官  洪  兆  隆  
                                  法  官  楊  智  勝  
                                  法  官  吳  冠  霆  
                                  法  官  邱  忠  義  
本件正本證明與原本無異
                                  書記官
中    華    民    國   111    年    3     月    18    日